【裁判字號】    95,毒抗,811
【裁判日期】    951122
【裁判案由】    聲請觀察勒戒
【裁判全文】
臺灣高等法院臺中分院刑事裁定         95年度毒抗字第811號
抗  告  人
即  被  告  甲○○
上列抗告人因毒品危害防制條例案件，經檢察官聲請觀察勒戒，
不服臺灣彰化地方法院中華民國95年10月24日第一審裁定（95年
度毒聲字第 590號，聲請案號：臺灣彰化地方法院檢察署95年度
毒偵字第4038號），提起抗告，本院裁定如下：
    主  文
抗告駁回
    理  由
一、按犯毒品危害防制條例第10條之罪者（即施用第1級、第2級
    毒品），應先將被告送勒戒處所觀察勒戒，毒品危害防制條
    例第20條第1項及觀察勒戒處分執行條例第 3條第1項定有明
    文。
二、本件抗告意旨略以：抗告人即被告甲○○（下稱被告）於民
    國（下同） 95年8月31日20時許，在彰化縣北斗鎮西德里河
    濱公園排水溝旁樹下與友人交談，友人正在施用安非他命，
    被告在旁也聞到友人吐出的氣體，後被警方查獲，驗尿後被
    告也呈現陽性反應，但被告從無吸毒的惡習，為此提起抗告
    ，請求撤銷原裁定，更為適當之裁定。
三、經查本件原審法院檢察官聲請意旨略以：被告於 95年8月31
    日20時許，在彰化縣北斗鎮西德里河濱公園排水溝旁樹下，
    施用第2級毒品甲基安非他命1次，嗣於 95年8月31日22時10
    分許，在彰化縣溪洲鄉○○村○○路 ○段之「新良人小吃部
    」前為警查獲，爰依法聲請裁定將被告送勒戒處所觀察、勒
    戒。原審法院以上揭犯行，業經被告自白不諱，且其於前揭
    時、地為警查獲後採尿送驗之結果，確呈甲基安非他命陽性
    反應，有彰化縣警察局北斗分局委託檢驗尿液代號與真實姓
    名對照表、詮昕科技股份有限公司濫用藥物尿液檢驗報告各
    1紙附卷可稽，足認被告確有施用第2級毒品甲基安非他命之
    事實，因而認檢察官之聲請為正當，依毒品危害防制條例第
    20條第1項規定，裁定將被告送勒戒處所觀察勒戒等情。
四、經查被告於95年9月26日警詢時自承：伊於95年8月31日20時
    許，在彰化縣北斗鎮西德里河濱公園排水溝旁樹下， 1名「
    阿上」之男子向伊說要吸 1下安非他命嗎？伊向他說好，該
    名男子便拿出 1次份量的安非他命交給伊吸食等情不諱。復
    按施用甲基安非他命，其於尿液中排出之最長時限，受施用
    劑量、施用方式、個人體質及其代謝情況等因素影響，因個
    案而異，一般可檢出之最長時間為服用後1至4天；又目前常
    用檢驗尿液中是否含有毒品反應之方法，有免疫學分析法和
    層析法兩類，如以氣相層析質譜儀分析法進行確認者，均不
    至產生偽陽性之反應等情，有行政院衛生署管制藥品管理局
    90年5月4日管檢字第93902號函、92年6月12日管檢字第0920
    004713號函可據。查被告於 95年8月31日經警查獲後採尿送
    鑑定，經昕科技股份有限公司以酵素免疫分析法檢驗出安非
    他類藥物之陽性反應後，再以氣相層析質譜儀法進行確認，
    結果其尿液中甲基安非他命濃度高達15832ng/ml（濃度超過
    500ng/ml，即呈陽性反應)，可認被告於95年8月31日22時10
    分許為警查獲前 4日內，確有施用甲基安非他命之行為甚為
    明確，此亦與被告於上開警詢時自白施用第 2級毒品甲基安
    非他命之時間相符。雖被告抗告意旨翻異前詞，辯稱：可能
    是聞到友人吐出的安非他命氣體，驗尿才會呈現陽性反應云
    云。然吸入含有煙毒或安非他命之 2手煙，在文獻上雖尚無
    能否由尿液中檢驗出煙毒或安非他命反應之研究報告，然依
    法務部調查局檢驗毒品案件經驗研判，若非長時間與吸毒者
    直接相向且存心大量吸入吸毒者所呼出之煙氣，以 2手煙可
    能存在之低劑量煙毒或安非他命，應不致在尿液中檢出煙毒
    或安非他命反應之情，亦經法務部調查局以（82）發技 1字
    第4153號函釋可查。是若非被告長時間與其所稱之友人直接
    相向且存心大量吸入吸毒者所呼出之煙氣，被告之尿液中當
    不致被檢出有甲基安非他命陽性；反之若被告存心大量且長
    時間與吸毒者直接相向而吸入吸毒者所呼出之煙氣，則與自
    己施用毒品又有何異！故被告此部分所辯，無非事後卸責之
    詞，不足採信。因此原審裁定被告應送勒戒處所觀察、勒戒
    ，核無違誤。被告指摘原裁定不當，提起本件抗告，為無理
    由，應予駁回。
五、據上論斷，應依刑事訴訟法第412條，裁定如主文。
中    華    民    國    95    年    11  月     22     日
            刑事第八庭  審判長法  官  羅  得  村
                              法  官  劉  榮  服
                              法  官  張  靜  琪
上列正本證明與原本無異。
不得再抗告。
                              書記官  陳  妙  瑋
中    華    民    國    95    年    11  月    24      日
                                                      Ａ


司法院資訊處製作；財團法人民間司法改革基金會備份。
